

INGENIERO EN SISTEMAS COMPUTACIONALES

PERFIL PERSONAL:

Soy un Ingeniero en Sistemas de 33 años con más de tres años de experiencia laboral. Me interesa pertenecer a una organización que me permita aplicar los conocimientos adquiridos en los años de estudio y experiencia profesional, donde logre proporcionar beneficios y alcanzar una satisfacción personal y profesional.

HABILIDADES: DE BASE DE SO LINUX, AIX LENGUAJES DE PROGRAMACIÓN GIT PYTHON, C# MOBAXTERM KIBANA CAPACIDAD DE **ANÁLISIS** COMUNICACIÓN INGLÉS B1 ESPAÑOL NATIVO

CONTACTO:

Teléfono: 55 1270 3226

Correo: samguerrerolozano@gmail.com

LinkedIn: @Samuel Guerrero

CURSOS:

NDG Linux Essentials (CISCO Academy) Aprende a programar con Python (Udemy) SoftwareTesting desde Cero (Udemy en curso)

EXPERIENCIA LABORAL:

ANALISTA COR OYM (CENTRO DE OPERACIÓN DE LA RED)

Telcel | Abril 2019 - Diciembre 2021

- Back Office de Informática dando soporte a personal de centros de atención a clientes de Telcel realizando altas bajas y cambios en base de datos de usuarios de la plataforma SIMAEC. Enrolamiento, baja y soporte a dispositivos de la plataforma paperless a través de Samsung KNOX y participando en el rehoming de sitios RNC, asegurando los indicadores de estadísticas para el monitoreo de KPI's en las RNC migradas. Entre otras actividades.
- Back office de Plataformas Abiertas atendiendo incidentes y alarmas en equipo que intervienen en enlace de llamadas y charging sytem a través de Remedy AR System. Revisión de aclaraciones en consumo de datos y voz de los paquetes de telcel escalados por los centros de atención.
- Back office VSB atendiendo alarmas de sistema operativo como depuración de file system, creación y modificación de usuarios y permisos de archivos, ejecución de scripts y creación de usuarios de base de datos de Informix y Oracle en ambientes productivos.

INGENIERO EN EL DEPARTAMENTO DE TI

HUAWEI | Agosto 2018 - Marzo 2019

 Área de Cloud delivery and service realizando actividades como configuración e instalación de servidores, monitoreo de consumo de recursos de los equipos en el data center, documentación de los proyectos y transferencia de conocimiento a personal de telcel para la atención de alarmas y health check.

PROFESOR ESCUELA PRIMARIA

Primaria "Rosario Castellanos" | Enero 2017 - Julio 2017

- Programa CIC (comunidad de inglés y computación del Estado de México).
- Encargado de habilitar y mantener centro de cómputo.
- Impartir clases de computación a tercer y cuarto grado.

FORMACIÓN ACADÉMICA:

TECNOLÓGICO DE ESTUDIOS SUPERIORES DE ECATEPEC 2013 - 2018

Ingeniería en Sistemas Computacionales

[Certificado / Título]

Informática, lenguajes de programación, Office 365.

IPN ESCUELA SUPERIOR DE FÍSICA Y MATEMÁTICAS 2009 - 2012

Licenciatura en fisica y matematicas

Sin concluir

IPN CECYT NO. 3 "ESTANISLAO RAMÍREZ RUIZ" 2005 - 2009

Técnico en Sistemas de Control Eléctrico

[Certificado / Título]

Cursando materias como: Fundamentos de electricidad de corriente alterna, monitoreo y control de energía eléctrica y controladores lógicos programables.